Minutes et répertoires du notaire Jean-Baptiste TRUDON de ROISSY, 22 juin 1771 - 25 février 1778 (étude XXXVI)
Archives nationales
Minutes et répertoires du notaire Jean-Baptiste TRUDON de ROISSY (étude XXXVI)
22 juin 1771 - 25 février 1778
MC/ET/XXXVI/534 - MC/ET/XXXVI/560, MC/RE/XXXVI/6
Etude XXXVI; Trudon de roissy, Jean-Baptiste
Archives nationales de France
Minutes et répertoires: la loi 2008-696 du 15 juillet 2008 relative aux archives a fixé à 75 ans à compter de la date de l'acte, ou à 25 ans à compter de la date du décès de l'intéressé si ce délai est plus bref, le délai de communication des minutes et répertoires des notaires; ce délai est porté à 100 ans à compter de la date de l'acte si le document se rapporte à un mineur (code du Patrimoine, articles L213-2, 4e d et 5e).
Autres documents de l'étude (dossiers de clients, comptabilité...): s'agissant d'archives privées, ces documents sont communicables selon les modalités fixées par le déposant ou le donateur.
Certains documents ne sont pas accessibles en raison de leur mauvais état de conservation.
Versement
Accès aux instruments de recherche de tous les notaires de l’étude XXXVI
Archives de l'étude XXXVI
- Minutes de Jean-Baptiste TRUDON de ROISSY, mai 1771 - 25 février 1778; MC/ET/XXXVI/534 - MC/ET/XXXVI/560
  - Minutes. 1771, mai - 1771, août, mai 1771 - août 1771; MC/ET/XXXVI/534
    Informations complémentaires:
    1771, mai à 1771, 19 juin: actes passés par-devant Antoine Touvenot, deux actes du 20 juin par Guillaume Angot, une note d'Antoine Touvenot indique que celui-ci en a donné reconnaissance le 18 juin 1771.
    1771, 22 juin à 1771, août: actes passés par-devant Jean-Baptiste Trudon de Roissy.
    Informations concernant le classement:
    Le niveau inférieur de description, quand il existe, correspond aux minutes d'actes. Toutes les minutes ne sont pas forcément décrites une à une. Les descriptions de ces minutes sont plus ou moins détaillées.
  - Minutes. 1771, septembre - 1771, décembre, septembre 1771 - décembre 1771; MC/ET/XXXVI/535
  - Minutes. 1772, janvier - 1772, mars, janvier 1772 - mars 1772; MC/ET/XXXVI/536
  - Minutes. 1772, avril - 1772, juin, avril 1772 - juin 1772; MC/ET/XXXVI/537
  - Minutes. 1772, juillet - 1772, septembre, juillet 1772 - septembre 1772; MC/ET/XXXVI/538
  - Minutes. 1772, octobre - 1772, décembre, octobre 1772 - décembre 1772; MC/ET/XXXVI/539
  - Minutes. 1773, janvier - 1773, mars, janvier 1773 - mars 1773; MC/ET/XXXVI/540
  - Minutes. 1773, avril - 1773, mai, avril 1773 - mai 1773; MC/ET/XXXVI/541
  - Minutes. 1773, juin - 1773, août, juin 1773 - août 1773; MC/ET/XXXVI/542
    - Contrat de mariage entre André-Jacques Porchon de Bonval, notaire au Châtelet, demeurant rue de la Cossonnerie, et Anne-Thérèse Céron de La Boullaye., 13 juillet 1773; MC/ET/XXXVI/542
      Origine de l'information:
      Notaires des XVIe-XVIIIe siècles (4153 actes), par Claire Béchu, Catherine Grodecki, Marie-Antoinette Fleury, Madeleine Jurgens, Marie-Françoise Limon-Bonnet, Pierre-Yves Louis, Xenia Pamfilova, Isabelle Pebay, v. 1950, 1986-1994 (fichier papier entièrement dématérialisé; voir contexte dans le Plan d’orientation général - Notaires de Paris, guides thématiques du Minutier).
      Date de révision: 2010
      Date de création de la notice: 2006
      Insinué en Y438 fol.41 r° et v°.
      contrat de mariage; Cossonnerie (rue de la); Céron de La Boullaye, Anne Thérèse; Porchon de Bonval, André Jacques; notaire
  - Minutes. 1773, septembre - 1773, décembre, septembre 1773 - décembre 1773; MC/ET/XXXVI/543
  - Minutes. 1774, janvier - 1774, mars, janvier 1774 - mars 1774; MC/ET/XXXVI/544
  - Minutes. 1774, avril - 1774, juin, avril 1774 - juin 1774; MC/ET/XXXVI/545
  - Minutes. 1774, juillet - 1774, septembre, juillet 1774 - septembre 1774; MC/ET/XXXVI/546
  - Minutes. 1774, octobre - 1774, décembre, octobre 1774 - décembre 1774; MC/ET/XXXVI/547
  - Minutes. 1775, janvier - 1775, mars, janvier 1775 - mars 1775; MC/ET/XXXVI/548
  - Minutes. 1775, avril - 1775, juin, avril 1775 - juin 1775; MC/ET/XXXVI/549
  - Minutes. 1775, juillet - 1775, septembre, juillet 1775 - septembre 1775; MC/ET/XXXVI/550
  - Minutes. 1775, octobre - 1775, décembre, octobre 1775 - décembre 1775; MC/ET/XXXVI/551
  - Minutes. 1776, janvier - 1776, mars, janvier 1776 - mars 1776; MC/ET/XXXVI/552
  - Minutes. 1776, avril - 1776, juin, avril 1776 - juin 1776; MC/ET/XXXVI/553
  - Minutes. 1776, juillet - 1776, septembre, juillet 1776 - septembre 1776; MC/ET/XXXVI/554
  - Minutes. 1776, octobre - 1776, décembre, octobre 1776 - décembre 1776; MC/ET/XXXVI/555
  - Minutes. 1777, janvier - 1777, mars, janvier 1777 - mars 1777; MC/ET/XXXVI/556
  - Minutes. 1777, avril - 1777, juin, avril 1777 - juin 1777; MC/ET/XXXVI/557
  - Minutes. 1777, juillet - 1777, septembre, juillet 1777 - septembre 1777; MC/ET/XXXVI/558
  - Minutes. 1777, octobre - 1777, décembre, octobre 1777 - décembre 1777; MC/ET/XXXVI/559
  - Minutes. 1778, janvier - 1778, 25 février, janvier 1778 - 25 février 1778; MC/ET/XXXVI/560
- Répertoire(s) de Jean-Baptiste TRUDON de ROISSY, 22 juin 1771 - 19 juillet 1781; MC/RE/XXXVI/6
  - Répertoire. 1771, 22 juin - 1781, 19 juillet, 22 juin 1771 - 19 juillet 1781; MC/RE/XXXVI/6
    Répertoire des notaires Jean-Baptiste Trudon de Roissy (22 juin 1771-25 février 1778), Louis Collas de Marimon (25 février 1778-19 juillet 1781).
    Informations concernant le classement et la cotation:
    Le niveau inférieur de description, quand il existe, correspond aux mentions d'actes contenues dans le répertoire. Parmi celles-ci, certaines peuvent y être décrites, de manière plus ou moins détaillée. Pour consulter l'acte proprement dit, il convient de rechercher la cote au niveau des articles (registre ou liasse) des minutes du notaire (cote de type 'MC/ET').